【裁判字號】    88,易,4319
【裁判日期】    890114
【裁判案由】    竊盜
【裁判全文】
臺灣板橋地方法院刑事判決                        八十八年度易字第四三一九號
    公  訴  人  臺灣板橋地方法院檢察署檢察官
    被      告  丁○○
右列被告因竊盜案件，經檢察官提起公訴（八十八年度偵字第一九九八八號），本院
判決如左：
    主  文
丁○○教唆竊盜，處拘役伍拾日。
    事  實
一、丁○○與甲○○（已審結）為同居之男女朋友關係，與丙○○（已審結）為夫妻
    關係，於民國八十八年八月十九日下午五時許，與甲○○、丙○○共同前往台北
    縣三重市○○路○段六０九巷十號地下室家樂福商場內，因所帶之金錢不夠購買
    雷射唱片（ＣＤ）、錄音帶等物，竟意圖為自己不法之所有，教唆甲○○、丙○○分別竊取該商場內之雷射唱片及錄音帶，甲○○、丙○○因此分別意圖為丁○○不法之所有，甲○○竊取該商場內雷射唱片五張（即堂娜專輯二張、張清芳專
    輯一張、季忠平專輯一張、游鴻明專輯一張）藏於皮包內，丙○○竊取該商場內
    雷射唱片三片（即張清芳專輯、林曉培專輯、康晉榮專輯各一張）及錄音帶四捲
    （即彭佳慧專輯二捲、季忠平專輯一捲、王雪娥專輯一捲）藏放於皮包內。嗣於
    當日下午五時十分許及二十五分許，甲○○、丙○○先後步出家樂福商場時，為
    該商場警衛乙○○發覺報警而當場查獲，並起出上開雷射唱片共八張及錄音帶四
    捲，丁○○則趁機逃逸。
二、案經台北縣警察局中和分局報請臺灣板橋地方法院檢察署檢察官偵查起訴。
    理  由
一、訊據被告丁○○固坦承：伊曾與甲○○、丙○○於前揭時地至上開家樂福商場購
    物等情，惟矢口否認有教唆甲○○、丙○○竊盜之犯行，並辯稱：伊不喜歡聽音
    樂，根本不可能教唆甲○○、丙○○竊取錄音帶及雷射唱片云云。惟查：右揭事
    實，迭據同案甲○○、丙○○於警訊時及檢察官偵查中供承不諱，互核一致，且
    與證人乙○○於警訊時指述之情節相符，並有乙○○領回上開雷射唱片共八張及
    錄音帶四捲之贓物認領保管單二紙附卷可稽；被告丁○○於警訊時自承：伊係與
    甲○○、丙○○一同進入上開商場，且僅帶一百五十元現金，而渠三人係先後步
    出商場等語，渠等一同進入商場，竟分批步出商場，舉止異於常情，足徵同案甲○○、丙○○於警訊時及偵查中之供述應非子虛；同案甲○○、丙○○於本院審
    理時翻異前供，改稱渠二人均未受丁○○之教唆云云，應係事後迴護被告之詞，
    委無可採。本案事證明確，被告之犯行均堪認定。
二、核被告所為，係犯刑法第二十九條第一項、第三百二十條第一項之教唆竊盜罪。
    被告僅有一個教唆竊盜行為，侵害單一法益，為單純一罪。爰審酌被告素行不端
    （見卷附臺灣高等法院檢察署刑案紀錄簡覆表），其犯罪之動機、目的、手段、
    教唆他人竊取之財物價值非鉅，惟犯後飾詞圖卸刑責，未見悔意等一切情狀，量
    處如主文所示之刑。
據上論斷，應依刑事訴訟法第二百九十九條第一項前段，刑法第二十九條第一項、第
二項、第三百二十條第一項，罰金罰鍰提高標準條例第一條前段，判決如主文。
本案經檢察官伍逸康到庭執行職務。
中    華    民    國       八十九   年      一      月       十四       日
                                  臺灣板橋地方法院刑事第三庭
                                      法  官  樊  季  康
右正本證明與原本無異。
如不服本判決，應於判決送達後十日內，向本院提出上訴狀。
                                      書記官  馬  秀  芳
中    華    民    國       八十九   年      一      月       二十       日
附錄本案論罪科刑主要法條全文：
刑法第二十九條
刑法第三百二十條第一項
意圖為自己或第三人不法之所有，而竊取他人之動產者，為竊盜罪，處五年以下有期
徒刑、拘役或五百元以下罰金。


司法院資訊處製作；財團法人民間司法改革基金會備份。
